臺灣新北地方法院板橋簡易庭小額民事判決
111年度板小字第1073號
原      告  廖高輝  

被      告  柯絢贏  
訴訟代理人  游紹裘  
上列當事人間請求侵權行為損害賠償(交通)事件，本院於民國11
1年5月6日言詞辯論終結，判決如下：
    主      文
被告應給付原告新臺幣28,310元，及自民國111年1月11日起至清
償日止，按週年利率5%計算之利息。
原告其餘之訴駁回。
訴訟費用新臺幣1,000元，由被告負擔新臺幣420元，餘由原告負
擔。
本判決原告勝訴部分得假執行。
原告其餘假執行之聲請駁回。
    事實及理由
一、原告主張：被告於民國110年9月10日12時駕駛車牌號碼000-
    00號營業小客車，行經新北市中和區大仁街19巷與20巷口時
    ，因支線道車未讓幹線道車先行，與原告駕駛其所有之車牌
    號碼000-0000號自用小客車(下稱系爭車輛)發生碰撞，致系
    爭車輛受損，原告得請求被告賠償下列損失：㈠系爭車輛修
    復費用新臺幣（下同）47,300元（工資26,200元、零件21,1
    00元）；㈡精神慰撫金20,000元：被告自事故發生後迄今均
    未主動聯絡原告，態度消極，故請求被告賠償精神慰撫金。
    以上合計67,300元。為此，爰依民法第184條第1項前段、第
    2項、第191條之2規定，請求被告賠償損害。並聲明：㈠被告
    應給付原告67,300元，及自起訴狀繕本送達翌日起至清償日
    止，按週年利率5%計算之利息。㈡願供擔保請准宣告假執行
    。
二、被告則以：不爭執被告應負肇事責任，惟系爭車輛修復費用
    應依法折舊，原告請求被告賠償精神慰撫金無理由等語，資
    為抗辯。並聲明：原告之訴駁回。
三、法院之判斷：
  ㈠按因故意或過失，不法侵害他人之權利者，負損害賠償責任
    ；汽車、機車或其他非依軌道行駛之動力車輛，在使用中加
    損害於他人者，駕駛人應賠償因此所生之損害，民法第184
    條第1項前段、第191條之2前段分定明文。原告主張被告於
    上開時、地駕駛前揭車輛，因支線道車未讓幹線車道先行，
    與系爭車輛發生碰撞，致系爭車輛受損等事實，業據提出新
    北市政府警察局道路交通事故當事人登記聯單暨初步分析研
    判表、誠隆汽車股份有限公司出具之估價單及統一發票、車
    損照片為憑，並據本院依職權向新北市政府警察局中和分局
    調閱本件道路交通事故卷宗，核認無訛，且為被告所不爭執
    ，是依本院調查證據之結果，認原告上開主張為真實。準此
    ，原告依前開規定，請求被告負損害賠償責任，洵屬可採。
  ㈡按民法第196條請求賠償物被毀損所減少之價額，得以修復費
    用為估定之標準，但以必要者為限（例如：修理材料以新品
    換舊品，應予折舊）。被害人如能證明其物因毀損所減少之
    價額，超過必要之修復費用時，就其差額，仍得請求賠償【
    最高法院77年度第9次民事庭會議決議㈠可資參照】。查系爭
    車輛修復費用為47,300元（工資26,200元、零件21,100元）
    ，此有前開估價單附卷可考。惟該修復費用中零件部分既係
    以新品換舊品，則應扣除折舊後計算其損害。復依行政院財
    政部發布之「固定資產耐用年數表」規定，汽車如非屬運輸
    業用客車、貨車，其耐用年數為5年，並依同部訂定之「固
    定資產折舊率表」規定，耐用年數5年依定率遞減法之折舊
    率為千分之369，其最後1年之折舊額，加歷年折舊累計額，
    其總和不得超過該資產成本原額10分之9。準此，系爭車輛
    係於102年2月出廠，有公路監理電子閘門查詢結果在卷足憑
    ，至本件事故發生之110年9月10日，系爭車輛之實際使用年
    數已逾5年，故原告就零件部分得請求之金額應以2,110元為
    限，加計無須折舊之工資26,200元，原告所得請求系爭車輛
    修復費用為28,310元(計算式：26,200元＋2,110元＝28,310元
    ），逾此部分，洵屬無據。
　㈢再按不法侵害他人之身體、健康、名譽、自由、信用、隱私
    、貞操，或不法侵害其他人格法益而情節重大者，被害人雖
    非財產上之損害，亦得請求賠償相當之金額，民法第195條
    第1項固定有明文。惟依上開規定，須人格法益受侵害而情
    節重大者，始得請求賠償相當之金額。經查，本件原告另請
    求被告賠償精神慰撫金，惟原告被侵害之權利為財產權，實
    與請求精神慰撫金之要件不符，此外，原告復未就被告不法
    侵害其人格法益且情節重大乙節舉證以實其說，則原告據此
    請求被告給付精神慰撫金20,000元，即非有據，不應准許。
四、綜上所述，原告依民法第184條第1項前段、第191條之2規定
    ，請求被告給付28,310元，及自起訴狀繕本送達翌日即111
    年1月11日起至清償日止，按週年利率5%計算之利息，為有
    理由，應予准許。逾此範圍之請求，為無理由，應予駁回。
五、本件事證已臻明確，兩造其餘之攻擊防禦方法及所提證據，
    於判決結果不生影響，爰不一一論列，併予敘明。
六、本件原告勝訴部分係適用小額訴訟程序所為被告敗訴之判決
    ，爰依職權宣告假執行。又原告聲請供擔保宣告假執行之部
    分，僅係促使法院職權發動，毋庸另予准駁之表示。至原告
    敗訴之部分，其假執行之聲請即失所附麗，應予駁回。
七、訴訟費用負擔：本件訴訟費用額為原告已繳納之第一審裁判
    費1,000元，其中被告應負擔420元，餘由原告負擔。
中    華    民    國   111    年    5     月   27     日
                  臺灣新北地方法院板橋簡易庭
                            法  官  施函妤
以上為正本係照原本作成。
如不服本判決，應於送達後20日內，向本院提出上訴狀並表明上
訴理由，如於本判決宣示後送達前提起上訴者，應於判決送達後
20日內補提上訴理由書（須附繕本）。
中    華    民    國   111    年    5     月   27     日
                            書記官  吳昌穆
附錄：
一、民事訴訟法第436條之24第2項：
    對於小額程序之第一審裁判上訴或抗告，非以其違背法令為
    理由，不得為之。
二、民事訴訟法第436條之25：
    上訴狀內應記載上訴理由，表明下列各款事項：
    (一)原判決所違背之法令及其具體內容。
    (二)依訴訟資料可認為原判決有違背法令之具體事實。
三、民事訴訟法第471 條第1 項：（依同法第436 條之32第2 項
    規定於小額事件之上訴程序準用之）
    上訴狀內未表明上訴理由者，上訴人應於提起上訴後二十日
    內，提出理由書於原第二審法院；未提出者，毋庸命其補正
    ，由原第二審法院以裁定駁回之。